臺灣板橋地方法院刑事判決　　　　　　　　94年度易字第70號
公　訴　人　臺灣板橋地方法院檢察署檢察官
被　　　告　丁○○
上列被告因竊盜案件，經檢察官提起公訴（93年度速偵字第1140
號）及移送併案審理（93年度偵字第19387 號、94年度偵字第31
94號、臺灣臺北地方法院檢察署93年度偵字第21504 號），因被
告於本院準備程序中就被訴事實為有罪之陳述，經本院合議庭裁
定由受命法官獨任進行簡式審判程序審理，本院判決如下：
    主  文
丁○○連續竊盜，累犯，處有期徒刑拾月。扣案機車鑰匙肆把、
機車大鎖鑰匙壹把均沒收。
    事  實
一、丁○○前因違反麻醉藥品管理條例案件，經臺灣臺北地方法
    院82年度少訴字第1 號判決判處有期徒刑2 年，緩刑4 年確
    定，復因違反藥事法、麻醉藥品管理條例等案，分別經臺灣
    桃園地方法院85年度訴字第519 號、86年度訴字第1669號判
    決判處有期徒刑5 月、7 月確定，並撤銷前案緩刑，接續執
    行，嗣於民國88年2 月10日假釋出監，於89年2 月29日保護
    管束期滿執行完畢。丁○○仍不知警惕，基於為自己不法所
    有之概括犯意，自93年11月中旬起至12月6 日止，連續在臺
    北縣土城市、板橋市、新莊市、蘆洲市及臺北市等處，以附
    表所示手法，竊取張茂森之特力屋出入證1 張及張玉華、甲○○等人所有之機車共7 台，嗣分別為警於附表所示之時、
    地查獲，並扣得丁○○所有供竊盜所用之機車鑰匙4 把及機
    車大鎖鑰匙1 把。
二、案經臺北縣政府警察局蘆洲分局報告臺灣板橋地方法院檢察
    署檢察官偵查起訴及臺北縣政府警察局三重分局、臺北市政
    府警察局萬華分局報告臺灣板橋、臺北地方法院檢察署檢察
    官移送併案審理。
    理  由
一、上開事實，業據被告丁○○坦承不諱，並經被害人張茂森、
    甲○○、丙○○、林怡秀之夫乙○○、柯秋森之子戊○○、
    庚○○於警詢中及證人己○○、證人即查獲警員陳昭安於本
    院審理時分別指、證述明確，足認被告自白與事實相符，應
    堪採信，此外，復有被害人己○○、甲○○、丙○○、乙○○、戊○○等人所出具之贓物認領保管單及車輛尋獲電腦輸
    入單、車輛車牌失竊作業查獲車輛認可資料、機車照片、扣
    案張茂森之特力屋出入證1 張、張玉華所有之QWC-568 號機
    車1 臺、丁○○所有之機車鑰匙4 把、機車大鎖鑰匙1 把等
    在卷可稽。綜上，本件事證已臻明確，被告竊盜犯行均堪認
    定。
二、核被告丁○○所為，均係犯刑法第320 條第1 項竊盜罪。核
    被告所為數行為，時間緊接，所犯罪名相同，顯係出於概括
    之犯意為之，為連續犯，爰依刑法第56條之規定以一罪論，
    並加重其刑。移送併案審理如附表編號1 至7 之竊盜犯行，
    與起訴經認定有罪之附表編號8 竊盜犯行有連續犯裁判上一
    罪之關係，為起訴效力所及，爰併予審理。按連續犯係裁判
    上一罪，其刑罰權亦屬單一，無從分割，故其中一部份行為
    ，既已被偵查機關發覺，雖在司法機關訊問中被告陳述其未
    被發覺之部分行為，僅能謂自白，並不符合刑法第62條自首
    之規定，有最高法院73年度第2 次刑庭會議決議可參，是被
    告雖於警詢中主動供出竊取附表編號2-6 機車犯行，然因警
    方已查獲被告持有張茂森之特力屋出入證，而懷疑被告涉嫌
    竊盜乙節，業據證人即查獲警員陳昭安到庭結證述明確，故
    被告於警方發覺連續犯行之一部份後所主動供出之竊盜機車
    行為，僅係自白，並不構成自首，附此敘明。又被告丁○○
    有如事實欄所載經法院判處有期徒刑，於89年2 月29日執行
    完畢之紀錄，有臺灣高等法院被告全國前案紀錄表可參，其
    於5 年之內，再犯本件有期徒刑以上之罪，係屬累犯，應依
    刑法第47條之規定遞加重其刑。爰審酌被告正值青壯，本應
    自食其力，奮發有為，詎捨此不由，貪取非分之財，竊取他
    人之物，漠視他人權益，甚為可訾，兼衡其犯罪動機、手段
    、竊得出入證1 張、機車7 臺財物之價值不斐，暨犯後主動
    自白竊取5 臺機車之行為，並帶領警方起出贓車，供認無隱
    ，顯有悔意，態度良好等一切情狀，從輕量處如主文所示之
    刑，資為懲儆。扣案機車鑰匙4 把及機車大鎖鑰匙1 把係被
    告所有供犯罪所用之物，業據其陳明在卷，應依刑法第38條
    第1 項第2 款規定沒收。
據上論斷，應依刑事訴訟法第273 條之1 第1 項、第299 條第1
項前段，刑法第56條、第320 條第1 項、第47條、第38條第1 項
第2款，罰金罰鍰提高標準條例第1 條前段，判決如主文。
本案經檢察官李吉祥到庭執行職務。
中　　華　　民　　國　　94　　年　　5 　　月　　25　　日
                  刑事第十九庭法  官   蕭一弘
上列正本證明與原本無異。
如不服本判決，應於判決送達後十日內向本院提出上訴狀（應附
繕本），上訴於臺灣高等法院。
                               書記官  王麗雯
中　　華　　民　　國　　94　　年　　5 　　月　　25　　日
附錄本案所犯法條全文
中華民國刑法第320條
(普通竊盜罪、竊佔罪)
意圖為自己或第三人不法之所有，而竊取他人之動產者，為竊盜
罪，處5 年以下有期徒刑、拘役或5百元以下罰金。
意圖為自己或第三人不法之利益，而竊佔他人之不動產者，依前
項之規定處斷。
前2 項之未遂犯罰之。
附表
┌─┬───┬───┬────────┬───────┐
│編│犯  罪│犯  罪│ 犯  罪  行  為 │ 備        註 │
│號│時  間│地  點│                │              │
├─┼───┼───┼────────┼───────┤
│  │93年11│臺北縣│丁○○徒手撬開張│(一)警方於93年11│
│  │月中旬│土城市│茂森機車置物箱（│月24日21時，在│
│  │      │      │毀損未據告訴）從│臺北縣蘆洲市三│
│  │      │      │機車置物箱內竊取│民路26巷36號前│
│  │      │      │特力屋出入證1 張│查獲丁○○持有│
│  │      │      │。              │贓物張茂森之出│
│1 │      │      │                │入證，懷疑林雅│
│  │      │      │                │慧涉嫌竊盜而進│
│  │      │      │                │行詢問，經林雅│
│  │      │      │                │慧自承竊取出入│
│  │      │      │                │證之行為，並自│
│  │      │      │                │行供述竊取如附│
│  │      │      │                │表編號2-6 之竊│
│  │      │      │                │盜機車行為。  │
│  │      │      │                │(二)臺灣板橋地方│
│  │      │      │                │法院檢察署93年│
│  │      │      │                │度偵字第19387 │
│  │      │      │                │號、94年度偵字│
│  │      │      │                │第3194號併案審│
│  │      │      │                │理。          │
├─┼───┼───┼────────┼───────┤
│  │93年11│不詳地│丁○○以自備鑰匙│(一)由丁○○帶領│
│  │月中旬│點    │竊取張玉華所有之│警方在臺北市康│
│  │      │      │車牌QWC-568 號輕│定路與桂林路口│
│2 │      │      │型機車。        │起出贓車。    │
│  │      │      │                │(二)臺灣板橋地方│
│  │      │      │                │法院檢察署94年│
│  │      │      │                │度度偵字第3194│
│  │      │      │                │號併案審理。  │
├─┼───┼───┼────────┼───────┤
│  │93年11│臺北縣│丁○○以自備鑰匙│(一)由丁○○帶領│
│  │月17日│板橋市│竊取甲○○所有之│警方在臺北縣土│
│  │9 時許│府中路│車牌KYO-269 號重│城市○○路○段1│
│  │      │9 號前│型機車。        │49巷19號前起出│
│3 │      │      │                │贓車（已發還）│
│  │      │      │                │。            │
│  │      │      │                │(二)臺灣板橋地方│
│  │      │      │                │法院檢察署93年│
│  │      │      │                │度偵字第19387 │
│  │      │      │                │號、94年度偵字│
│  │      │      │                │第3194號併案審│
│  │      │      │                │理。          │
├─┼───┼───┼────────┼───────┤
│  │93年11│臺北縣│丁○○見臺北市市│(一)由丁○○帶領│
│  │月17日│土城市│場管理處所有，由│警方在臺北縣新│
│  │20時許│金城路│丙○○使用之車牌│莊市○○路251 │
│  │      │3段163│DWG-312 號輕型機│巷24號前起出贓│
│  │      │巷8 號│車鑰匙未拔下，即│車（已發還）。│
│  │      │前    │逕自將機車騎走。│(二)臺灣板橋地方│
│  │      │      │                │法院檢察署93年│
│4 │      │      │                │度偵字第19387 │
│  │      │      │                │號、94年度偵字│
│  │      │      │                │第3194號併案審│
│  │      │      │                │理。          │
├─┼───┼───┼────────┼───────┤
│  │93年11│臺北縣│丁○○以自備鑰匙│(一)由丁○○帶領│
│  │月17日│新莊市│竊取林怡秀所有之│警方在臺北市內│
│  │23時許│中正路│車牌KDY-630 號重│江街與峨嵋街口│
│5 │      │245 巷│型機車。        │起出贓車（已發│
│  │      │內    │                │還）。        │
│  │      │      │                │(二)臺灣板橋地方│
│  │      │      │                │法院檢察署93年│
│  │      │      │                │度偵字第19387 │
│  │      │      │                │號、94年度偵字│
│  │      │      │                │第3194號併案審│
│  │      │      │                │理。          │
├─┼───┼───┼────────┼───────┤
│  │93年11│台北市│丁○○以自備鑰匙│(一)由丁○○帶領│
│  │月19日│漢口街│竊取柯秋森所有之│警方在臺北縣土│
│6 │凌晨0 │2 段88│車牌HSC-637 號重│城市○○街34號│
│  │時許  │號前  │型機車。        │前起出贓車（已│
│  │      │      │                │發還）。      │
│  │      │      │                │(二)臺灣板橋地方│
│  │      │      │                │法院檢察署93年│
│  │      │      │                │度偵字第19387 │
│  │      │      │                │號、94年度偵字│
│  │      │      │                │第3194號併案審│
│  │      │      │                │理。          │
├─┼───┼───┼────────┼───────┤
│  │93年12│臺北市│丁○○看到庚○○│(一)丁○○於93年│
│  │月2 日│萬華區│車牌DSX-037 號輕│12月5 日10時，│
│  │21時  │西寧南│型機車鑰匙未拔下│騎乘贓車，在臺│
│7 │      │路82號│，而逕自將機車騎│北市萬華區環河│
│  │      │前    │走。            │南路與武昌街口│
│  │      │      │                │為警查獲，並當│
│  │      │      │                │場扣得庚○○所│
│  │      │      │                │有之機車鑰匙1 │
│  │      │      │                │支（已發還）。│
│  │      │      │                │(二)臺灣臺北地方│
│  │      │      │                │法院檢察署93年│
│  │      │      │                │度偵字第21504 │
│  │      │      │                │號併案審理。  │
├─┼───┼───┼────────┼───────┤
│8 │93年12│臺北縣│丁○○發現己○○│(一)93年12月6 日│
│  │月6 日│蘆洲市│所有之車牌GJM-78│19時20分許，林│
│  │8 時許│三民路│7 號重型機車鑰匙│雅慧騎乘該贓車│
│  │      │26巷34│未拔下，先順手取│行經臺北縣蘆洲│
│  │      │弄2 號│走，並於93年12月│中山二路81號前│
│  │      │地下室│6 日8 時許，以上│，為己○○發現│
│  │      │      │開鑰匙發動機車騎│，報警查獲，並│
│  │      │      │走。            │當場扣得己○○│
│  │      │      │                │所有之鑰匙2 支│
│  │      │      │                │（已發還）。  │
│  │      │      │                │(二)臺灣板橋地方│
│  │      │      │                │法院檢察署93年│
│  │      │      │                │度速偵字第1140│
│  │      │      │                │號偵查起訴。  │
└─┴───┴───┴────────┴───────┘
